【裁判字號】    92,簡抗,72
【裁判日期】    921231
【裁判案由】    返還價金等
【裁判全文】
臺灣臺北地方法院民事裁定                九十二年度簡抗字第七二號
    抗  告  人  甲○○
    相  對  人  習技實業股份有限公司
    法定代理人  賀雪德
右當事人間請求返還價金等事件，抗告人對於民國九十二年五月二十三日本院臺北簡
易庭所為之九十一年度北簡字第一三六一一號裁定提起抗告，本院裁定如下：
    主      文
抗告駁回。
抗告訴訟費用由抗告人負擔。
    理      由
一、按債務人對於支付命令未於法定期間提出異議者，支付命令與確定判決有同一效
    力，民事訴訟法第五百二十一條定有明文。又確定支付命令之效力既與確定判決
    相同，依同法第四百條第一項及第二百四十九條第一項第七款之規定，當事人就
    經核發支付命令之法律關係，自不得更行起訴，否則其訴即屬不合法（最高法院
    七十一年度台上字第一七四二號判決參照）。又命債務人為給付之確定判決，就
    給付請求權之存在有既判力，債務人不得對於債權人更行提起確認該給付請求權
    不存在之訴，最高法院二十六年渝上字第一一六一號亦著有判例可資參考。
二、本件抗告人在原法院係以：兩造原於民國八十九年三月間訂有分期付款買賣契約
    ，嗣因相對人給付遲延，伊乃於九十一年六月十一日解除契約，故相對人對伊已
    無新台幣（下同）五萬一千四百五十元分期付款價金債權存在等語，起訴請求判
    決確認上開價金債權不存在。惟查相對人就上開分期付款價金五萬一千四百五十
    元，已於九十年十一月二十二日向台灣宜蘭地方法院（下稱宜蘭地院）聲請取得
    該法院核發支付命令確定在案，業經本院依職權調閱宜蘭地院九十年度羅促字第
    一○一五四號支付命令卷宗，查閱屬實。兩造間關於買賣價金債權之爭執既經上
    開支付命令之核發而告確定，則抗告人再起訴請求確認相對人對伊無五萬一千四
    百五十元價金債權，依首揭說明，自屬不合法，不應准許。從而，原法院所為駁
    回抗告人上開之訴之裁定，並無不合。抗告論旨雖另云上開宜蘭地院支付命令之
    宜蘭地院之支付命令係於九十一年一月三日向抗告人
    三清路三七號五樓為送達，並經住居同戶之林俊杰代為收受（見上開宜蘭地院卷
    宗第十二頁所附送達證書及第十五頁之
    。故抗告論旨執此指摘原裁定不當，求予廢棄，為無理由。
三、據上論結，本件抗告為無理由，依民事訴訟法第四百九十五條之一、第四百四十
    九條第一項、第九十五條、第七十八條，裁定如主文。
中      華      民      國    九十二    年      十二    月    三十一    日
                                  民事第一庭審判長法      官  謝碧莉
                                                  法      官  王貞秀
                                                  法      官  陳盈如
右正本係照原本作成
本裁定不得抗告。
中      華      民      國    九十二    年      十二    月    三十一    日
                                                  法院書記官  高秋芬


司法院資訊處製作；財團法人民間司法改革基金會備份。
